【裁判字號】    98,簡上,744
【裁判日期】    980731
【裁判案由】    賭博
【裁判全文】
臺灣板橋地方法院刑事判決             98年度簡上字第744號
上  訴  人
即  被  告  丁○○
選任辯護人  甲○○律師
            乙○○律師
上列上訴人因賭博案件，不服本院中華民國98年4月2日98年度簡
字第2450號刑事簡易判決（聲請簡易判決處刑案號：97年度速偵
字第1229號），提起上訴，本院管轄之第二審合議庭判決如下：
    主  文
上訴駁回。
    理  由
一、本件經本院審理結果，認第一審以被告即上訴人所為係犯意
    圖營利，聚眾賭博罪，累犯，處有期徒刑伍月，如易科罰金
    ，以新臺幣（下同）1,000 元折算一日，其認事用法均無違
    誤，量刑亦屬適當，應予維持，並引用如附件第一審刑事簡
    易判決書、檢察官聲請簡易判決處刑書中關於認定被告犯罪
    事實及所憑之理由、證據暨論罪科刑之法條部分之記載。
二、上訴意旨以：本件其僅係幫丙○○代為簽賭六合彩，其並非
    簽賭之組頭，本件查獲當日同案被告丙○○僅係前往其經營
    位在臺北縣中和市○○街2 號之「達聰商店」委託其代簽六
    合彩，其並無聚眾營利聚眾賭博云云；其辯護人則具狀以上
    訴人係與丙○○共同研究簽賭六合彩，且本件查扣之丙○○
    交付上訴人之賭資為52,000元，與扣案之六合彩簽單記載之
    簽賭金額52,800元，二者不符，足徵上訴人僅係與丙○○共
    同研究簽賭六合彩，而非組頭，再依本件扣案物證，亦無證
    據可為證明上訴人有意圖營利之意圖之辯護意旨為上訴人為
    辯護。
三、上訴人雖以前詞置辯，其辯護人並以上開辯護意旨為上訴人
    辯護，惟查：
  (一)刑法圖利聚賭博罪之「聚眾賭博」，乃指招集不特定之多數
    人共同賭博之意，且該參與賭博之不特定多數人，毋須同時
    聚集於一處共同從事賭博之行為為必要，只須其性質係集合
    多數人而為賭博，事主目的既在聚眾開賭營利，即成立本罪
    （司法院25年院字第1536號解釋、大理院8 年上字第158 號
    判例要旨參照）。又所謂「意圖營利」，係指希望取得利益
    之意，惟僅須有圖得利益之意思，而不以實際上取得利益為
    要件。
  (二)本件上訴人對「達聰商店」為其所經營，丙○○於98年2 月
    28日持52,000元至其店內，將該筆金錢交付予其後，即在店
    內研究簽注六合彩，在丙○○尚未決定下注前，即遭警進店
    查獲，並當場扣得六合彩簽單二紙、六合彩號碼對獎單四張
    、丙○○交付其之52,000元等情，既於審理中坦承不諱，且
    就其確有替其友人代簽六合彩，而丙○○前曾託其代簽六合
    彩且於簽中後，有分五千元予其吃紅等情，亦於準備程序中
    陳述明確，是本件上訴人縱雖未自任組頭抽頭，惟亦有糾集
    數人共同由其出面向組頭簽賭，而冀於委託者於簽中後得為
    分紅，是本件其所為仍有招集不特定多數人共同行賭而欲求
    得利，自仍構成意圖營利聚眾賭博之犯行。是其上訴理由，
    難認可採。
  (三)又辯護人雖以本件查扣金額與六合彩簽單記載之簽賭金額不
    符為由為上訴人辯護，惟查，本件卷附之六合彩簽單二張（
    98年度速偵字第1229號卷，23頁）並未記載簽賭金額為何，
    僅記載數字及「二×40」、「三×3 」、「四×1 」、「二
    ×20」、「三×2 」、「四×1 」之記載，且依上訴人於警
    詢、偵訊及審理中之陳述以及同案被告丙○○於警詢、偵訊
    之陳述，亦均未陳述簽賭金額為辯護狀所稱之52,800元，而
    辯護狀內亦未將狀載之該簽賭金額之計算方式記述明確，自
    難認該辯護意旨惟可採。
  (四)綜上所述，本件上訴人之上訴理由及辯護人之辯護意旨，均
    難認可採，自應予駁回。
據上論斷，應依刑事訴訟法第455 條之1 第1 項、第3 項、第36
8 條、第371 條，判決如主文。
本案經檢察官黃佳權到庭執行職務。
中    華    民    國    98    年    7     月    31    日
                  刑事第一庭審判長法  官  王復生
                                  法  官  陳正偉
                                  法  官  陳世旻
以上正本證明與原本無異。
不得上訴。
                                  書記官  洪紹甄
中    華    民    國    98    年    8     月     5    日


司法院資訊處製作；財團法人民間司法改革基金會備份。
